# 不计容车位是否应分摊成本

提问人：范范 _ 范范 时间：2016-12-29 19:46:54
根据南昌市规划局相关规定，只对地下餐饮、食堂、商场、娱乐场所等经营性地下建筑物计容，地下车库、车位不属于经营性场所，通常都不计入容积率。因此南昌大部分小区地下车位在报建时未计入容积率，无法办理产权。某房地产商在成本核算中规定：不计容积率但作为核算对象的地上、地下、半地下车位的不参与成本分摊。但企业对于此车位有出售或者持有经营（出租）意图。 对于不计容车位不分摊成本的做法是否合理？若车位不分摊成本，地上可售住宅或商业成本增加，从而降低土地增值税增值额，是否存在税务风险？

回答人：chenyiwei
你的理解基本合理。理论上所有可以单独对外销售的特定单元都应作为开发成本的分摊对象。

提问人：chenhyan 时间：2016-12-31 14:44:59
陈老师，那对无法办理产权的车位（非人防）在会计核算上是否不能作为公共配套分摊吧，是作为开发产品，但税法上在计算土地增值税时是否可以作为公共配套扣除呢

回答人：chenyiwei
我理解会计上和税务上对成本对象的界定不同，需各自遵循各自的规则，注意进行纳税调整。